臺灣彰化地方法院刑事判決　　　　　　　 96年度訴字第362號
公　訴　人　臺灣彰化地方法院檢察署檢察官
被　　　告　甲○○
　　　　　　　　　　弄8號
上列被告因違反毒品危害防制條例案件，經檢察官提起公訴（96
年度毒偵字第764、765、766號），檢察官於準備程序中更正起
訴事實，而被告於準備程序中自白犯罪，本院聽取當事人之意見
後，裁定由受命法官獨任行簡式審判，茲判決如下：
    主  文
甲○○施用第一級毒品，累犯，處有期徒刑柒月；扣案海洛因
殘渣袋壹個沒收銷燬之，注射針筒壹支沒收之。又施用第一級
毒品，累犯，處有期徒刑柒月，注射針筒壹支沒收之。又施用
第一級毒品，累犯，處有期徒刑柒月。又施用第二級毒品，累
犯，處有期徒刑肆月。又施用第二級毒品，累犯，處有期徒刑
肆月。應執行有期徒刑壹年肆月。扣案海洛因殘渣袋壹個沒收銷
燬之，注射針筒貳支沒收之。
    事實及理由
一、犯罪事實：
  (一)甲○○前因施用毒品案件，經裁定送觀察、勒戒後，民國（
    下同）91年8月30日停止戒治出所。另於90年間因施用毒品
    案件，經本院（90年度訴字第1327號、91年度斗簡字第110
    號）判處有期徒刑8月、5月確定，嗣經合併定其應執行刑有
    期徒刑11月，於93年4月4日因縮短刑期執行完畢。復又因施
    用毒品案件，95年1月18日經檢察官起公訴，本院以95年度
    訴字第203號案件審理中（本院95年10月12日始宣判有期徒
    刑9 月、6月，甲○○95年12月22日撤回上訴而確定）。
  (二)甲○○明知自己前次施用毒品案件，尚在審理中，竟基於各
    別施用第一級毒品海洛因之犯意，於95年7月7日20時許，
    ，在其位於彰化縣田中鎮○○里○○路○段546巷41弄8號之
    住處，以將海洛因加水混合後經由針筒注射手臂血管之方式
    ，施用第一級毒品海洛因1次。95年9月11日採尿前3日內
    某一時，在同上地點，以相同方式，施用第一級毒品海洛因
    1次。95年10月27日某時，在同上地點，以相同方式，施
    用第一級毒品海洛因1次。
  (三)甲○○另基於施用第二級毒品甲基安非他命之各別犯意，於
    95年7月8日為警採尿前4日內之某一時點，於彰化縣埤頭
    鄉友人住處，以將甲基安非他命置於玻璃球內燒烤產生煙霧
    而吸食之方式，施用第二級毒品甲基安非他命1次；95年
    10 月26日傍晚某時，在朋友吳佩玲位於彰化縣埤頭鄉家中
    ，以將甲基安非他命置於玻璃球內燒烤產生煙霧而吸食之方
    式，施用第二級毒品甲基安非他命1次。
  (四)嗣為警於95年7月8日11時許，在彰化縣田中鎮○○路、大
    社路口查獲，並扣得海洛因殘渣袋（重0.24公克）一個及注
    射針筒1支；於95年9月11日，在其位於彰化縣田中鎮○○
    里○○路○段546巷41弄8號之住處，扣得注射針筒1支；於
    95年10月27日中午17時許，在北斗鎮地○路與復興路口盤查
    ，並三度採集尿液送驗得悉上情。
二、認定事實之證據及理由：
  (一)被告於警訊、偵訊、本院準備程序中之自白。
  (二)彰化縣警察局員林、田中、北斗分局委託檢驗尿液代號與真
    實姓名對照認證單共3份（95年7月8日；員林分局員警分偵
    字第095000768 6號警卷內）（95年9月11日；田警分偵字第
    0950023420號警卷）（95年10月27日；95年度毒偵字第5084
    號卷P.11），均證明被告接受採尿送驗之事實。
  (三)詮昕科技股份有限公司濫用藥物尿液檢驗報告書3份，檢驗
    結果如下：
┌────────┬──────────────────┬───────────┐
│採集尿液時間    │檢驗結果                            │出處                  │
│                ├────┬──────┬──┬───┤                      │
│                │安非他命│甲基安非他命│嗎啡│可待因│                      │
├────────┼────┼──────┼──┼───┼───────────┤
│95年7月8日12時  │陽性    │陽性        │陽性│陽性  │95年毒偵字4634號卷P.6 │
├────────┼────┼──────┼──┼───┼───────────┤
│95年9月11日17時 │陰性    │陰性        │陽性│陽性  │田警分偵字第0950023420│
│30分            │        │            │    │      │號警卷                │
├────────┼────┼──────┼──┼───┼───────────┤
│95年10月27日18時│陰性    │陽性        │陽性│陽性  │95年度毒偵字5084號卷  │
│                │        │            │    │      │P.9                   │
└────────┴────┴──────┴──┴───┴───────────┘
  (四)依行政院衛生署管制藥物管理局93年7月16日管檢字第09300
    06199號函示意見：「依據Clark's Analysis of Drugs and
    Poisons一書第三版之記載：... 第一級毒品海洛因亦可代
    謝成嗎啡，且海洛因常見含有少量6-乙醯可待因雜質成分，
    該成分可代謝為可待因及嗎啡。... 」（參照行政院衛生署
    管制藥品管理局發行「濫用藥物檢驗相關解釋彙編」P.14）
    故可證明被告因施用海洛因而同時檢出「可待因、嗎啡」陽
    性反應。
  (五)第一份尿液檢驗報告顯示：被告甲基安非他命指數為3681ng
    /ml，但安非他命指數僅為590ng/ml；第三份驗尿報告顯示
    甲基安非他命指數為3066ng/ml、安非他命指數僅有411ng/m
    l，「安非他命、甲基安非他命」之濃度相差懸數。而法務
    部調查局93年5月4日調科壹字00000000000號函示意見：「
    依據英國藥學協會所編之Clark's isolation and
    indentification of drugs乙書.. 記載人體施用甲基安非
    他命後，在主要代謝物中未改變型態之甲基安非他命佔施用
    劑量達43％，而安非他命則為約5％。」（司法院編印，法
    官辦理刑事案件參考手冊(一)--毒品危害防制條例部分--P.
    168）被告尿液中排出之部分安非他命反應，應係甲基安非
    他命之代謝物。
  (六)扣案之殘渣袋一只，經法務部調查局檢驗，含有第一級毒品
    海洛因成分殘留，殘渣袋重0.24公克，有法務部95年8月15
    日調科壹字第140013164號函可證（95年度毒偵字第4634 號
    卷P.7）。又扣案注射針筒2支，乃以一般醫療用品代替為施
    用之工具。
  (七)臺灣高等法院被告全國前案紀錄表，全國施用毒品案件紀錄
    表，證明被告於觀察勒戒、強制戒治後五年內再犯本罪。
  (八)被告自白核與事實相符，足堪採信。本件事證明確，被告施
    用第一、二級毒品犯行，已可認定。
三、論罪科刑：
  (一)核被告所為，係犯3次毒品危害防制條例第10條第1項之施用
    第一級毒品罪，及犯2次毒品危害防制條例第10條第2項之施
    用第二級毒品罪。上述5罪，犯罪時間、地點不同，罪名有
    異，應分論並罰。被告持有毒品之低度行為，應為施用之高
    度行為所吸收，不另論罪。
  (二)被告有事實欄內之徒刑執行經過，此有臺灣高等法院被告全
    國前案紀錄表可稽，其受此有期徒刑執行完畢後，5年以內
    故意再犯有期徒刑以上之罪，均應依累犯規定，加重其刑。
  (三)量刑審酌：被告自少年時期就有毒品前科，十餘年來犯罪紀
    錄不斷，多年時光在監獄內度過。被告明知自己毒品前案仍
    在審理中，竟仍不知悔改而再度施用毒品，意志薄弱。被告
    十餘年毒癮不斷，終於招致最嚴重之後果，感染嚴重之傳染
    病，付出最慘痛之代價，被告另有長刑期之販毒案件（臺灣
    高等法院臺中分院95年度上重訴字第74號判決）已判決確定
    ，被告另育有三名子女，目前由其原生家庭及婆婆等人代為
    照顧，為鼓勵被告能有機會再與其家庭團聚，本院認為不宜
    再加以重刑，並念及被告犯後坦承犯行，態度良好等一切情
    狀，分別量處如主文所示之刑，並定執行刑，以示懲儆。
  (四)扣案之第1級毒品海洛因殘渣袋，含有海洛因成分，為違禁
    品，包裝袋使用後沾染毒品無法徹底分離，況且實務上也不
    可能先將包裝袋洗淨後，才分別將之與毒品各別「沒收銷燬
    之」「沒收之」，故應一併依毒品危害防制條例第18條第1
    項前段沒收銷燬之。扣案注射針筒2支，係被告所有，供其
    施用第一級毒品海洛因所用之物，業據被告供明在卷，併依
    刑法第38條第1項第2款之規定宣告沒收。
四、適用法律：
  (一)程序法方面：刑事訴訟法第273條之1、第310條之2、第454
    條第1項。
  (二)實體法方面：毒品危害防制條例第10條第1、2項、第18條第
    1項、刑法第11條前段、第47條第1項、第51條第5款、第38
    條第1項第2款。
本案經檢察官吳曉婷到庭執行職務。
中　　華　　民　　國　　96　　年　　4  　月　　30  　日
                  刑事第三庭    法  官  葉明松
以上正本證明與原本無異。
如不服本判決，應於判決送達後10日內，向本院提出上訴狀（須
附繕本）。
中　　華　　民　　國　　96　　年　　4  　月　　30  　日
                                書記官  于淑真
附錄本案論罪法條：
毒品危害防制條例第10條
施用第一級毒品者，處 6 月以上 5 年以下有期徒刑。
施用第二級毒品者，處 3 年以下有期徒刑。
毒品危害防制條例第18條
查獲之第一、二級毒品及專供製造或施用第一、二級毒品之器具
，不問屬於犯人與否，均沒收銷燬之；查獲之第三、四級毒品及
製造或施用毒品之器具，無正當理由而擅自持有者，均沒入銷燬
之。但合於醫藥、研究或訓練之用者，得不予銷燬。
前項合於醫藥、研究或訓練用毒品或器具之管理辦法，由法務部
會同行政院衛生署定之。
